Inventaris van het archief van de Directie Groene Ruimte en Recreatie en taakvoorgangers van het ministerie van Landbouw, Natuur en Voedselkwaliteit, (1973) 1979-2005
Nationaal Archief, Den Haag
- Beleid en advies, 2.
  - Ruimtelijke ordening en milieu, 2.01.
    - Milieu, 2.01.5.
      - Het voeren van overleg inzake bezuinigingen op boegbeelden van de Nota Milieu en Economie, 2001; 1089; 1 omslag
      - Het opstellen van het tussenrapport Ontwikkeling landbouwmilieubeleid in Europese context, 2001 - 2002; 1134; 1 omslag
      - Het adviseren van de minister inzake de Nationale Strategie voor Duurzame Ontwikkeling (NSDO), 2001 - 2002; 1135; 1 pak
      - Het voeren van overleg inzake de voortgang van het Environmental Performance Review (EPR) van de Organisatie voor Economische Samenwerking en Ontwikkeling (OESO), 2001 - 2003; 1214; 1 omslag
      - Het voeren van overleg inzake het beleid voor duurzame ontwikkeling, 2001 - 2003; 1080; 1 omslag
      - Het doen opstellen van onderzoeksrapporten inzake natuurbeheer, met het rapport Luchtruimgebruik in goede banen en het discussierapport Naar gebiedsgerichte economische perspectieven, met bijlagen, 2002; 822; 1 pak
      - Het voorstellen van een vereenvoudiging van het toetsingskader strategische milieubeoordeling, 2003; 199; 1 omslag
      - Nationaal Milieubeleidsplan (NMP), 2.01.5.1.
        - Het opstellen van het Nationaal Natuurbeleidsplan (NBP), 1989 - 2000; 466-1190; 2 omslagen en 3 pakken
          - Het opstellen van het NBP 1989, 617
          - Het voeren van overleg inzake de betrokkenheid bij het NBP 1990, 1190; 1 omslag
          - Vergaderstukken van de werkgroep IPO-LNV instrumentarium NBP 1991, 466
          - Het voorbereiden van het NMP, met rapport Milieuprogramma 1996 - 2000, 1040; 1 omslag
          - Het voorbereiden van beleid voor het NMP 2000, 1022
        - Agenda's en notulen van het overleg van de werkgroep Interprovinciaal Overleg-LNV inzake het instrumentarium NBP (Natuurbeleids Plan), 1991; 646; 1 pak
        - Het deelnemen aan polderoverleg in het kader van het NMP, 1999; 119; 1 pak
        - Het voeren van overleg met betrokken organisaties inzake het NMP en de Vijfde nota ruimtelijke ordening, 1999; 1081; 1 pak
        - Het voeren van interdepartementaal overleg inzake het NMP, 2000; 1057; 1 omslag
        - Het adviseren van de minister inzake het NMP, 2000 - 2002; 1050-1051; 1 omslag en 1 pak
          - Deel 1 2000, 1050; 1 omslag
          - Deel 2 2001 - 2002, 1051
        - Het informeren van de Tweede Kamer inzake de notabehandeling NMP, 2001; 1053; 1 pak
        - Het beantwoorden van kamervragen van de Vaste Commissie voor VROM inzake het NMP, 2003; 211; 1 omslag
    - Stadsinrichting, 2.01.6.
      - Het onderhouden van betrekkingen met de gemeente 's-Gravenhage en de Stichting Homomonument Den Haag inzake de planvorming 'De Kern Gezond' en het internationale Homomonument, met bijlagen, 1988 - 1991; 411; 1 omslag
      - Vergaderstukken van het bestuurlijk overleg verstedelijking Rotterdam, 1993; 945; 1 omslag
      - Het becommentariëren van de nota 'Visie Stadslandschappen' en de nota 'Herziening Planologische kernbeslissing (PKB) Nationaal Ruimtelijk beleid' inzake het bouwbeleid, 1993 - 1994; 519; 1 omslag
      - Het onderhouden van betrekkingen met de Land- en Tuinbouw Organisatie (LTO) inzake verstedelijking, 1994; 946; 1 omslag
      - Het adviseren van de minister inzake de herijking van de raming voor Belsato (Beleid Stadsvernieuwing n de Toekomst, 1992), 1995; 1082; 1 omslag
      - Het voeren van overleg inzake de Groene Metropool, 1995 - 1997; 709-773; 1 omslag en 1 pak
        - Kamervragen inzake de verplaatsing van agragische bedrijven 1995 - 1996, 773
        - Agenda van de expertmeeting 1997, 709; 1 omslag
      - Het opstellen van het eindrapport Groen in de metropool inzake de rol van LNV bij groene functies in Midden-Nederland, met bijlagen, 1997; 871; 1 pak
      - Het instemmen met de Beschikking Blauwe Stad van het ministerie van VROM, 1998; 1215; 1 omslag
      - Het in samenspraak met de minister van VWS ontwikkelen van het concept van Europese Dorpsvernieuwingsprijs, 1999 - 2003; 279; 1 omslag
      - Het adviseren van de minister inzake het conceptadvies over het Grotestedenbeleid van de Algemene Rekenkamer, 2001; 128; 1 omslag
      - Vergaderstukken van Groen in en om de Stad (GIOS), 2001 - 2002; 1061; 1 pak
      - Vierde Nota Extra (VINEX), 2.01.6.1.
        - Het voeren van overleg inzake de Vierde Nota Extra (VINEX), 1989 - 1997; 129-681; 5 pakken
          - Reacties op conceptconvenanten en beleidsplannen 1989 - 1990, 681
          - Het becommentariëren van de nota 1990, 129
          - Rapporten en bijlagen 1990, 205
          - Overleg inzake verstedelijking 1993, 585
          - Plan van aanpak 1995 - 1997, 559
        - Het becommentariëren van het rapport Landelijk Noord Nederland, 1990; 947; 1 pak
        - Het voeren van overleg met provincies en gemeenten, 1991 - 1997; 561-1205; 1 omslag en 4 pakken
          - Vergaderstukken 1991, 1007
          - Overleg gemeente Utrecht inzake verplaatsing glastuinbouw 1994, 791
          - Partiële herziening van de nota 1995, 1205; 1 omslag
          - Het sluiten van convenanten met diverse gemeenten 1995, 719
          - Vergaderstukken 1997, 561
        - Het voorbereiden van een advies door de Rijksplanologische Commissie inzake Verstedelijking, 1993; 387; 1 omslag
        - Het voeren van overleg met de stuurgroep Verstedelijking, 1993; 586; 1 omslag
        - Vergaderstukken van de Rijksplanologische Commissie en de Rijksmilieuhyiënische Commissies betreffende de laagvliegroutes met stiltegebieden en natuurgebieden en Verstedelijking VINEX, met bijlagen, 1993; 388; 1 omslag
        - Het voeren van overleg inzake de bestuursovereekomst voor de uitvoering van het ROM/WCL-beleid (Ruimtelijke Ordening en Milieu / Waardevolle Cultuurlandschappen) voor het ROM/WCL-gebied Drentsche Aa/Elperstroom, 1995; 796; 1 omslag
        - Het voeren van overleg inzake de voortgang actualisering Planologische Kernbeslissing (PKB) VINEX, alsmede het bepalen van standpunten, 1995; 710; 1 pak
        - Het voeren van overleg door de interdepartementale stuurgroep Actualisering PKB Vinex, 1995; 401; 1 omslag
        - Het voeren van overleg met betrokken ministers, 1995 - 1998; 560-855; 2 pakken en 3 omslagen
          - Overleg conceptmasterplan Leidsche Rijn 1995, 797
          - Overleg met betrokken ministers 1996, 839; 1 pak
          - Overleg met betrokken ministers 1997, 823
          - Overleg locatie Brandevoort bij Helmond 1997, 855; 1 pak
          - Overleg met de minister van VROM 1998, 560
      - Grote Stedenbeleid, 2.01.6.2.
        - Het deelnemen aan het overleg inzake het Grote Stedenbeleid, 1991 - 2000; 89-850; 2 omslag en 3 pakken
          - Deel 1 1991 - 2000, 89; 1 omslag
          - Deel 2 1995, 849
          - Deel 3 1996, 850
          - Deel 4 1997, 841
          - Deel 5 1997 - 2000, 286; 1 omslag
        - Het adviseren van de minister inzake Stedelijk knooppunt Leeuwarden, 1995; 798; 1 omslag
        - Het adviseren van de minister inzake het beleid van de Lelystadtafel, 1997 - 1998; 703; 1 pak
          5.059-0038-01 Centrale Commissie
        - Het voeren van overleg inzake het Innovatieprogramma Stedelijke Vernieuwing (IPSV), 1999 - 2002; 842-985; 4 omslagen en 1 pak
          - Convenanten ISV 1999 - 2000, 984
          - Investeringsbudget Stedelijke Vernieuwing (ISV) 1999 - 2002, 985
          - Het voeren van overleg inzake het IPSV 2001, 851; 1 pak
          - Bestuurlijk overleg ISV 2001, 979
          - Het selecteren van projecten 2002, 842
        - Het adviseren van de minister inzake de deelname aan het Grotestedenbeleid (GSB) en het Investeringsbudget Stedelijke Vernieuwing (ISV), 2002 - 2003; 130; 1 omslag
  - Toerisme en recreatie, 2.02.
    - Het voorbereiden van de gemeenschappelijke regeling voor het Samenwerkingsorgaan Noorderpark, 1979 - 1987; 154; 1 pak
    - Het opstellen van beleid inzake Staatsbosbeheer, 1988 - 1989; 402; 1 omslag
    - Het innemen van een standpunt inzake het toeristisch-recreatief actieplan Noord- en Zuid-Beveland en Tholen, 1988 - 1990; 227; 1 omslag
    - Het beantwoorden van kamervragen van het Tweede Kamerlid Swildens-Rozendaal (PvdA) inzake een boerderij op het landgoed Elswout, 1988 - 1990; 667; 1 omslag
    - Het instemmen met het beleidsplan Recreatie 1988 van het Samenwerkingsverband Midden-Brabant, 1988 - 1990; 1159; 1 omslag
    - Het beantwoorden van kamervragen van het Tweede Kamerlid Blauw (VVD) inzake de subsidie aan de stichting Zeldzame Huisdierrassen, 1988 - 1990; 1191; 1 pak
      5.107-0005-01 Minister van Volksgezondheid
    - Het opstellen van periodieke verslagen inzake het openluchtrecreatiebeleid, 1988 - 1991; 631-634; 2 pakken
      5.051-0003-01
      - Deel 1 1988 - 1989, 631; 1 pak
      - Deel 2 1990 - 1991, 634; 1 pak
    - Het informeren van de Tweede Kamer inzake de nota Recreantenbeleid en de voortgangsrapportage, 1988 - 1991; 1216; 1 omslag
    - Het deelnemen aan de Stichting Fonds Nederlandse Veefokkerij, 1988 - 1992; 548-1233; 7 omslagen en 2 pakken
      - Bestuursvergaderingen, deel 1 1988, 548
      - Bestuursvergaderingen, deel 2 1988, 549
      - Bestuursvergaderingen, deel 1 1989, 550
      - Bestuursvergaderingen, deel 2 1989, 551
      - Bestuursvergaderingen, deel 1 1990, 552
      - Bestuursvergaderingen, deel 2 1990, 553
      - Het vaststellen van de statuten 1990, 1233
      - Bestuursvergaderingen 1991, 1121; 1 pak
      - Bestuursvergaderingen 1992, 1110; 1 pak
    - Het tot stand komen van Rijksmeerjarenprogramma's Openluchtrecreatie en toerisme, 1988 - 1992; 1173-1174, 1192; 1 omslag en 2 pakken
      - Deel 1 1988 - 1989, 1173
      - Deel 2 1990, 1192
      - Deel 3 1990, 1174; 1 omslag
    - Het voeren van hoofdenoverleg inzake beleidsvisie recreatietoervaart, 1989; 394; 1 omslag
    - Het laten uitvoeren van een sterkte/zwakte-analyse Walcheren voor recreatie en toerisme door de regionale projectgroep Walcheren voor recreatie en toerisme, 1990; 120; 1 omslag
    - Het beantwoorden van kamervragen van het Tweede Kamerlid Blauw (VVD) inzake de situatie van Nationaal Park de Weerribben, 1990; 287; 1 omslag
    - Het opstellen van het meerjarenplan Cultuurhistorische Kwaliteit in de Ruimtelijke Orde, het rijksmonumentenbeleid in de jaren negentig, 1990; 650; 1 omslag
    - Het instemmen met het plan voor de Kastelenfietsroute Oost-Gelderland, 1990; 200; 1 omslag
      5.059-0019-01 Minister van Landbouw, Natuurbeheer en Visserij
    - Het voeren van overleg inzake de Landschapsontwikkelingsvisie Ameland-West, 1990; 651; 1 omslag
    - Het opstellen van rapporten door de werkgroepen Planologie en Vervoer, 1990; 425; 1 pak
    - Het voeren van overleg inzake het project Wervershoof Andijk, 1990; 652; 1 omslag
    - Het adviseren van het Natuur- en Recreatieschap IJsselmonde inzake de zonering van openluchtrecreatie, 1990 - 1992; 170; 1 omslag
    - Het opstellen van het rapport Recreatie en natuur in het rivierengebied, concepten voor gecombineerde ontwikkeling van recreatie en natuur door de werkgroep Recreatie Landbouw Universiteit Wageningen, 1990 - 1992; 593; 1 pak
    - Het aanwijzen van beschermd natuurgebied in samenspraak met de Rijksplanologische commissie, 1990 - 1994; 955; 1 pak
    - Het voorbereiden en instellen van de Adviesraad Openluchtrecreatie met advies aan de minister, 1990 - 1994; 1098-1099; 2 omslagen
      - De voorbereiding op de installatie 1990 - 1994, 1098
      - Het instellen van de Raad voor de openluchtrecreatie (Kampeerraad) 1994, 1099
    - Het opstellen van de beleidsnota openluchtrecreatie Kiezen voor recreatie, 1990 - 1994; 663-1217; 1 omslag en 5 pakken
      - (Concept)beleidsnota's 1990, 733
      - (Concept)beleidsnota's 1991, 664
      - Het opstellen van de beleidsnota 1991 - 1992, 665
      - (Concept)beleidsnota's 1992, 727
      - Voortgangsrapportage Kiezen voor Recreatie 1993 - 1994, 663
      - Het voeren van overleg met de staatssecretaris en minister 1993 - 1994, 1217; 1 omslag
    - Het inwinnen van advies van het consulentschap Openluchtrecreatie Zuid-Holland inzake het recreatief gebruik van de duinen in Zuid-Holland, 1991; 171; 1 omslag
    - Het innemen van een standpunt inzake de regeling gebruiksrecht voorzieningen Veerse Meer, 1991 - 1992; 81; 1 omslag
    - Het informeren van de staatssecretaris inzake het Rijksmeerjarenprogramma Openluchtrecreatie en Toerisme (1992 - 1996), 1991 - 1992; 1160; 1 pak
    - Het becommentariëren van de nota Het Lingelint (recreatieve zoneringsvisie), 1991 - 1993; 121; 1 omslag
    - Het aanwijzen van recreatiebossen in de provincie Utrecht, 1992; 246; 1 omslag
    - Het onderzoeken van de sponsoring van openluchtrecreatieprojecten, met eindrapport Sponsoring van openluchtrecreatie, 1992; 554; 1 omslag
    - Het adviseren van de staatssecretaris inzake het beleid ten aanzien van jetski's, 1993; 1073; 1 omslag
    - Het adviseren van de staatssecretaris door de Voorlopige Adviesraad voor Openluchtrecreatie inzake het evalueren van beleid, met rapport Nederland Waterland of Nederland Baggerland, 1993 - 1994; 1100; 1 omslag
      5.051-0066-01 Nationale Raad voor Landbouwkundig Onderzoek (NRLO)
    - Het adviseren van de minister door de Voorlopige Adviesraad voor de Openluchtrecreatie inzake toegang bos en natuur, met rapport Op weg naar kleurrijke recreatie, 1993 - 1994; 1101; 1 omslag
    - Het beantwoorden van kamervragen van het Tweede Kamerlid Vos (Groen Links) inzake een speciale gedoogzone voor motorrijders die 'off the road' rijden, met bijlagen, 1994 - 1995; 1074; 1 pak
    - Het voeren van overleg met de gedeputeerde Staten van Gelderland inzake beheersovereenkomsten voor het randenbeheer en landschapsonderhoud, 1994 - 1996; 635; 1 omslag
    - Het becommentariëren van de nota Wat Sport Beweegt en de nota Topsport 2000, 1994 - 1998; 1058; 1 pak
    - Het opstellen van rapporten inzake duurzame ontwikkeling van recreatie, 1995 - 1996; 432; 1 omslag
    - Het adviseren van de minister inzake de vakantiespreiding voor de schooljaren 1998-2004 door de Raad voor de Openluchtrecreatie, 1996; 555; 1 omslag
    - Het informeren van de Tweede Kamer inzake de voortgangsrapportage Milieu en Toerisme/Recreatie, 1996; 1164; 1 omslag
    - Het laten opstellen van het conceptrapport Cultuurhistorie in het Groene Hart, een overzicht en een waarderingskaart door Prof. dr. G.J. Borger en Drs. P. H. C. Vesters, 1996 - 1997; 724; 1 omslag
    - Het onderzoeken van het agrotoerisme, met rapport Agrotoerisme, een boeiend perspectief voor wie het past, 1996 - 1997; 1068; 1 omslag
    - Het voeren van overleg inzake een monitoringsysteem voor de recreatie, 1998; 799; 1 omslag
    - Het opstellen van de brochure Agrotoerisme in Nederland, eerste inventarisatie door de Dienst Landbouwkundig Onderzoek en het Landbouw-Economisch Instituut, met bijlagen, 1998; 587; 1 pak
      5.046-0204-01 Vakminister
    - Het informeren van organisaties inzake het pilotproject Concurrentiekracht recreatie en toerisme, 1998; 805; 1 omslag
    - Het deelnemen aan het coördinatieoverleg Milieu, Toerisme en Recreatie (CMTR), 1998 - 1999; 100; 1 omslag
    - Het analyseren van de positie en kansen voor komend LNV-beleid, houdende het position paper Recreatie in kort bestek, met bijlagen, 1998 - 2000; 864; 1 pak
    - Het onderhouden van betrekkingen met de Nederlandse Kermisbond inzake de rol van het kermiswezen in het rijksbeleid, met bijlagen, 1998 - 2000; 858; 1 pak
    - Het leveren van handreikingen in de vorm van de publicatie Kwaliteit van de recreatieve omgeving, met bijlagen, 1999; 852; 1 pak
    - Het ontwerpen van een Algemene Maatregel van Bestuur inzake jachthavens, 1999 - 2001; 740; 1 omslag
    - Niet gespecificeerd, 1246
    - Het informeren van de staatssecretaris inzake het beleids- en actieprogramma Toerisme en recreatie, 2002; 131; 1 pak
    - Het informeren van de minister inzake toerisme en recreatie, 2003; 269; 1 pak
    - Racecircuit Zandvoort, 2.02.1.
      - Het beantwoorden van kamervragen van de Tweede Kamerleden Eisma (D'66), Esselink (CDA), Swilders (PvdA) en Lankhorst (PPR) inzake de aanleg van een intrimcircuit in de gemeente Zandvoort, 1989; 47; 1 pak
      - Het voeren van overleg inzake racecircuit Zandvoort, 1989 - 1993; 31-263; 1 omslag en 4 pakken
        5.051-0009-01
        - Deel 1 1989, januari-mei, 54
        - Deel 2 1989, juni-december, 55; 1 omslag
        - Rapporten en bijlagen 1989, 31
        - Rapporten en bijlagen 1990 - 1991, 263
        - Deel 3 1993, 240
    - Kamperen, 2.02.2.
      - Agenda's en notulen van de Kampeerraad, 1986 - 1987; 499-1097; 3 pakken
        - Deel 1 1986, 1096
        - Deel 2 1986, 499
        - Deel 3 1987, 1097
      - Het ontwikkelen van de Kampeerwet, 1989 - 1994; 1083-1090; 2 pakken
        - Deel 1 1989 - 1991, 1090
        - Deel 2 1992 - 1994, 1083
      - Het voeren van overleg inzake het rapport van het Bureau voor de Kampeerraad en de Voorlopige Adviesraad voor de Openluchtrecreatie (VAROR), 1992 - 1995; 666-1091; 1 omslag en 2 pakken
        - Het reageren op het rapport, met bijlagen 1992, 666
        - Rapporten 1992, 668
        - KB van 30 januari 1995 inzake de intrekking van de beloning van W. Aantjes en anderen 1995, 1091; 1 omslag
      - Het beantwoorden van kamervragen van het Tweede Kamerlid Poppe (SP) inzake het opkopen van kampeerterreinen op de Veluwe, met bijlagen, 1995 - 1996; 1206; 1 omslag
      - Het onderzoeken van de problematiek van de langkampeerders, met eindrapport Op staande wielen, 1996; 1207; 1 omslag
      - Het onderhouden van betrekkingen met belangenorganisaties voor kampeerders, alsmede kamervragen, 1996 - 1999; 76; 1 pak
        5.051-0145-01
      - Het beantwoorden van kamervragen van het Tweede Kamerlid Poppe (SP) inzake langkampeerders, 1996 - 2001; 102; 1 pak
      - Het informeren van de minister inzake kampeeraangelegenheden, alsmede het ontwikkelen van beleid, 2001 - 2003; 830-1239; 4 omslagen en 1 pak
        5.051-0118-01
        - Het innemen van een standpunt inzake permanente bewoning van recreatiewoningen 1999 - 2001, 830; 1 pak
        - Het innemen van een standpunt inzake permanente bewoning van recreatiewoningen 2000 - 2003, 831
        - Evaluatieonderzoek inzake kampeerregelgeving Wet Openluchtrecreatie (WOR), met eindrapport 2001 - 2002, 865
        - De rechtspositie van langkampeerders, alsmede kamervragen 2001 - 2003, 840
        - Overleg met Vereniging van recreatieondernemers Nederland (RECRON) 2003, 1239
    - Draf- en rensport, 2.02.3.
      - Het goedkeuren van de jaarrekening 1990 van de Stichting Fonds Nederlandse Veefokkerij, 1988 - 1992; 1102; 1 omslag
        5.051-0162-01 Minister van Landbouw, natuur en Voedselkwaliteit
      - Het voeren van overleg inzake de herstructurering van de sector draf- en rensport, 1990 - 1991; 1169; 1 pak
      - Het opstellen van het jaarverslag 1989 van de Stichting Nederlandse Hippische Sportbond, 1990 - 1992; 1062; 1 pak
      - Het inhouden van totalisatorgelden 1990, 1991, 1992, 1993, 1991 - 1994; 1046; 1 omslag
        5.051-0188-01 Minister van Landbouw, natuur en Voedselkwaliteit
      - Het voeren van overleg inzake de garantstelling van LNV voor de Stichting Nederlandse Draf- en Rensport, 1991 - 2002; 1047; 1 omslag
        5.051-0183-01 Minister van Landbouw, natuur en Voedselkwaliteit
      - Het informeren van de Vaste Commissie voor LNV van de Tweede Kamer inzake het beleid over de garantieverstrekking aan de Stichting NDR (Nederlandse Draf- en Rensport), 1992; 228; 1 pak
        5.051-0161-01
      - Het inhouden van totalisatorgelden 1990 voor bijzondere doeleinden, 1993; 1069; 1 omslag
      - Het vaststellen van een nieuwe garantieregeling door de Staat voor de Stichting NDR (Nederlandse Draf- en Rensport), 1993 - 1996; 1075; 1 pak
      - Het beantwoorden van kamervragen van het Tweede kamerlid De Haan (CDA) inzake de Hippo Toto, met bijlagen, 1993 - 1997; 159; 1 pak
        5.051-0163-01 Minister van Landbouw, natuur en Voedselkwaliteit
      - Het voeren van interdepartemnetaal overleg inzake paardrijongevallen, 1996 - 1997; 160; 1 omslag
    - Recreatievaart, 2.02.4.
      - Het becommentariëren van de concept-Beleidsvisie 'Recreatietoervaart in Nederland 1990', 1991; 598; 1 omslag
      - Het opstellen van een startnotitie Aanlegplaatsenplan Klankbordgroepen, 1991 - 1992; 786; 1 omslag
      - Het opstellen van het meerjaren uitvoeringsprogramma Beleidsvisie Recreatietoervaart in Nederland (BRTN), 1991 - 1999; 594-599; 1 omslag en 2 pakken
        - Deel 1 1991 - 1994, 594
        - Deel 2 1993 - 1994, 595; 1 omslag
        - Deel 3 1995 - 1999, 599
      - Het opstellen van het rapport 'Getting on Speaking Terms' inzake de verschillende inzichten bij het beleid voor natuur en beleid voor recreatie, met bijlagen, 1993; 600; 1 omslag
      - Het opstellen van het rapport 'Advies Toegankelijkheid Water en Oevers', door de Raad voor de Openluchtrecreatie, 1995; 611; 1 omslag
      - Het becommentarieren van het rapport Recreatie Onderzoek Kustwateren, 1996; 612; 1 pak
  - Bos- en landschapsbouw, 2.03.
    - Het opstellen van het eindrapport van het overleg tussen de provincie Zuid-Holland en het ministerie van Landbouw en Visserij inzake de onderdelen randstadgroenstructuur Bieslandse Bos, Leidschendammer Hout, met bijlagen, 1982 - 1991; 507; 1 pak
    - Het opstellen van het concept 'Hoger Onderwijs en Onderzoeksplan Landbouw 1990' (HOOP), met bijlagen, 1988 - 1991; 1070; 1 pak
      5.026-0001-01 De minister van Landbouw, Natuur en Voedselkwaliteit
    - Het reageren door de minister op het Integraal Deelplan Noordoost Veluwe, 1989 - 1990; 508; 1 pak
    - Het voeren van overleg inzake bosbouw en uitbreiding, 1989 - 1990; 1180-1197; 2 pakken
      - Deel 1 1989, 1180
      - Deel 2 1989 - 1990, 1197
    - Het beantwoorden van kamervragen van de Tweede Kamerleden Borgman, Van Kuilenburg-Lodder en Redemeijer (allen PvdA) inzake de vitaliteitstoestand van het bos, 1989 - 1992; 349; 1 omslag
    - Het opstellen van het Meerjarenplan Bosbouw, 1990; 937-970; 1 omslag en 2 pakken
      5.044-0001-01
      - Deel 1 1990, 969
      - Deel 2 1990, 970
      - Deel 3 1990, 937; 1 omslag
    - Het informeren van de gemeente Leeuwarden inzake het Bosplan Leeuwarden, 1990 - 1991; 989; 1 omslag
    - Het voeren van correspondentie met Staatsbosbeheer inzake de fund raising ten behoeve van het herinneringscentrum Voormalig Kamp Westerbork, met bijlagen, 1990 - 1992; 359; 1 omslag
      Notabene: Grondslag artikel 5 lid E archiefwet 1995
    - Het vaststellen en wijzigen van Bosbijdrageregelingen en regeling bijdragen Bos- en Landschapbouw, 1991; 360; 1 omslag
    - Het voeren van overleg met betrokken partijen inzake de Visie Landschap, 1991; 971-980; 1 omslag en 1 pak
      - Deel 1 1991, 971
      - Deel 2 1991, 980; 1 omslag
    - Het beantwoorden van kamervragen van het Tweede Kamerlid Feenstra (PvdA) inzake de bossen in de provincie Flevoland, 1991; 1000; 1 omslag
    - Het organiseren van de verzelfstandiging van Staatsbosbeheer, 1992 - 1993; 895-966; 2 omslagen
      5.044-0183-01
      - Het rapporteren inzake de besluitvorming 1992, 966
      - Het bespreken van de voortgang 1993, 895
    - Het voeren van overleg inzake het programma Dynamiek Landelijk Gebied, 1995 - 1996; 647-1084; 1 omslag en 1 pak
      - Het voeren van overleg met de minister inzake de voortgang van het programma Dynamiek Landelijk Gebied 1995, 647
      - Het opstellen van het eindrapport 'Mobiliteit van Grond en Functies', als onderdeel van de nota Dynamiek en Vernieuwing 1996, 1084; 1 omslag
    - Het instemmen met de resultaten van het project 'Kwaliteiten van het multifunctionele bos bij Staatsbosbeheer', 1996; 1193; 1 omslag